臺灣臺中地方法院民事判決  九十一年度訴字第一○一二號
    原      告  中國國際商業銀行股份有限公司北台中分公司
    法定代理人  己○○
    訴訟代理人  庚○○
                乙○○
    被      告  丙○○
                丁○○
                甲○○
    訴訟代理人  戊○○
右當事人間請求清償借款事件，本院判決如左：
    主      文
被告應連帶給付原告新台幣貳佰參拾陸萬陸仟伍佰零壹元，及自民國九十年五月二十
八日起至清償日止，按年息百分之八點六三計算之利息，暨自民國九十年六月二十九
日起至清償日止，其逾期在六個月內者，按上開利率百分之十計算；逾期六個月以上
者，按上開利率百分之二十計算之違約金。
訴訟費用由被告連帶負擔。
    事      實
甲、原告方面：
一、聲明：如主文所示。
二、陳述：被告丙○○於民國（下同）八十四年十月十九日，邀同被告丁○○、甲○○為連帶保證人，與原告簽訂借款契約書，向原告借用新台幣（下同）參佰零柒
    萬元，約定借款期間至九十九年十月二十七日到期，利息按年息百分之八點六三
    計付，應按月繳付本息，如有違約，其違約金自逾期日起算，如逾期清償在六個
    月以內者，按上開利率百分之十，超過六個月者，按上開利率百分之二十計付違
    約金。且約定借款期間，如有一次分期給付未履行，即喪失期限利益。詎被告丙○○自九十年五月二十八日起，即未償付本息，經原告屢向被告丙○○催討，均
    置之不理，其借款依約已喪失期限利益，視同全部到期，尚有本金貳佰參拾陸萬
    陸仟伍佰零壹未付；另被告丁○○、甲○○為本件債務之連帶保證人，依法自應
    負連帶清償責任，為此提起本件訴訟，請求被告連帶給付如主文所示之本金、利
    息及違約金。
三、證據：提出借款契約書一份、借款支用書一份、催告函一份、放款明細分戶帳一
    份為證。
乙、被告方面：
一、聲明：駁回原告之訴。
二、陳述：就原告主張被告丙○○以被告丁○○、甲○○擔任連帶保證人向原告借款
    未還一節並不爭執，惟辯稱：這棟房子已出售予他人，並由他人繳息願與原告協
    商等語。
    理      由
一、本件原告主張前述被告丙○○以被告丁○○、甲○○為連帶保證人，向原告借款
    成立消費借貸契約及連帶保證契約，惟被告丙○○未按期清償之事實，為被告所
    不爭執，且據原告提出借款契約書一份、借款支用書一份、催告函一份、放款明
    細分戶帳一份在卷可參，經查核屬實，是本件原告主張之事實，自堪信為真實。
二、按借用人應於約定期限內，返還與其所借用物種類、品質、數量相同之物。又稱
    保證者，謂當事人約定，一方於他方之債務人不履行債務時，由其代負履行責任
    之契約；再按保證債務，除契約另有訂定外，包括主債務之利息、違約金、損害
    賠償及其他從屬於主債務之負擔；末按連帶債務之債權人，得對債務人中之一人
    或數人或全體，同時或先後請求全部或一部之給付，民法第四百七十八條前段、
    第七百三十九條、第七百四十條及第二百七十三條第一項分別定有明文。本件原
    告主張被告丙○○以被告丁○○、甲○○為連帶保證人，向其借款，未依約清償
    ，已如前述，則主債務人之被告丙○○與連帶保證人之被告丁○○、甲○○自應
    負同一清償之責。從而，原告依消費借貸契約之借用物返還請求權及連帶保證契
    約之法律關係，請求被告應連帶給付原告貳佰參拾陸萬陸仟伍佰零壹元，及自九
    十年五月二十八日起至清償日止，按年息百分之八點六三計算之利息，暨自九十
    年六月二十九日起至清償日止，其逾期在六個月內者，按上開利率百分之十計算
    ；逾期六個月以上者，按上開利率百分之二十計算之違約金，為有理由，應予准
    許。
三、據上論結，原告之訴為有理由，依民事訴訟法八十五條第二項，判決如主文。
中      華      民      國    九十一    年      五      月      三      日
                                       臺灣臺中地方法院民事第三庭
                                           法      官  王  金  洲
右為正本係照原本作成。
如對本判決上訴，須於判決送達後二十日內向本院提出上訴狀（須附繕本）。
中      華      民      國    九十一    年      五      月      三      日
                                           法院書記官
